【裁判字號】    97,簡,419
【裁判日期】    970717
【裁判案由】    房屋稅
【裁判全文】
臺北高等行政法院裁定
                                     97年度簡字第00419號
原      告  甲○○
被      告  臺北市稅捐稽徵處
代  表  人  乙○○（處長）
上列當事人間因房屋稅事件，原告提起行政訴訟，本院裁定如下
：
    主  文
原告之訴駁回。
訴訟費用由原告負擔。
    理  由
一、按提起撤銷訴訟，須以經過合法之訴願程序為其前提，必經
    提起訴願而不服訴願決定，或逾訴願決定期間（三個月或加
    上延長二個月）不為訴願決定，始得提起撤銷訴訟。此觀行
    政訴訟法第4 條第1 項規定甚明。其在訴願決定期間遽行起
    訴者，不備起訴要件，又不能補正，應依同法第107 條第1
    項第10款駁回之。前述通常程序之規定，依行政訴訟法第
    236 條之規定，於簡易程序亦適用之。
二、本件原告所有台北市○○街32巷5 號地下室房屋，原經被告
    實測後，以96年11月28日北市稽中南乙字第09631298000 號
    函（下稱前函），核定其中54.2平方公尺按營業用稅率課徵
    地價稅（其餘部分免稅）。原告提起訴願後，被告經再度實
    測後，以97年4 月1 日北市稽中南乙字第09732096000 號函
    （下稱後函），撤銷前函之處分，重新核定其中39平方公尺
    按營業用稅率課徵地價稅（其餘部分免稅）。臺北市政府97
    年5 月8 日府訴字第09770012200 號訴願決定因認前函之行
    政處分不存在，訴願標的已失，乃諭知不受理。原告認為被
    告所屬人員李玉英有偽造文書罪嫌，欲提出告訴，且認為後
    函之處分仍有違誠信原則，遂提起行政訴訟。經查原告不服
    後函之處分，另行提起訴願，現由臺北市政府訴院審議委員
    會受理中，業經被告答辯甚明。原告不待訴願決定期間經過
    ，遽行起訴，主張後函之處分違法，是為提起撤銷訴訟。參
    照前述規定與說明，並不合法，應予駁回。其告訴犯罪部分
    ，非本院受理權限，起訴亦不合法。至若係不服前函之處分
    及臺北市政府97年5 月8 日府訴字第09770012200 號訴願決
    定而請求撤銷，因前函之處分已不存在，起訴也不合法，應
    予駁回。本件所爭稅額不逾新台幣20萬元，依簡易程序終結
    之。
三、依行政訴訟法第236 條、第107 條第1 項第10款、第104 條
    、民事訴訟法第95條、第78條，裁定如主文。
中    華    民    國    97    年    7     月    17    日
             台北高等行政法院第八庭
                             法  官  蔡進田
上為正本係照原本作成。
本件以訴訟事件所涉及之法律見解具有原則性者為限，始得於本
裁定送達後10日內向本院提出抗告狀（須按他造人數附繕本），
並經最高行政法院許可後方得抗告。
中    華    民    國    97    年    7     月    17    日
                              書記官  黃倩鈺


司法院資訊處製作；財團法人民間司法改革基金會備份。
